【裁判字號】    90,易,1511
【裁判日期】    901231
【裁判案由】    竊盜
【裁判全文】
臺灣彰化地方法院刑事判決                          九十年度易字第一五一一號
    公  訴  人  臺灣彰化地方法院檢察署檢察官
    被      告  丙○○
右列被告因竊盜案件，經檢察官聲請簡易判決處刑（九十年度偵字第五五三一號），
本院改依通常程序審理，判決如左：
    主  文
丙○○連續竊盜，處有期徒刑月。如易科罰金，以佰元折算壹日。緩刑貳年。
    事  實
一、丙○○基於意圖為自己不法所有之概括犯意：(一)先於民國九十年七月二十五日凌
    晨五時許，騎乘車號ＥＹＲ－五二七號之輕型機車，至彰化縣彰化市○○路○段
    七十四巷七十五號甲○○之住處外無圍牆之地上，著手行竊而翻動置於該處甲○○所有之銅及白鐵螺絲等物品（起訴書誤載為侵入甲○○彰化縣彰化市○○路○
    段七十四巷七十五號住宅內），旋因聽到聲響心虛，而於未竊得物品前，即行離
    開現場。(二)再於同日凌晨五時二十分許，騎乘前開機車，至彰化縣彰化市○○街
    八十一巷五十二弄三十一號乙○○住處前之走廊徒手竊取乙○○所有之銅川四包
    （價值約新臺幣（下同）二萬三千一百元）得手後，騎車離去。嗣因甲○○、乙○○安裝之監視系統錄得丙○○上開所為，而報警循線查獲。
二、案經彰化縣警察局彰化分局報告臺灣彰化地方法院檢察署檢察官偵查後聲請以簡
    易判決處刑，由本院改依通常程序審理。
    理  由
一、右揭(二)之犯罪事實，業據被告丙○○坦承不諱，核與被害人乙○○於警訊時指述
    情節相符，並有照片三張、贓物認領保管單一紙附卷可稽（警訊卷第九、十、十
    二至十四頁），足認被告之自白與事實相符，可以採信。另訊據被告固承認有於
    右揭(一)犯罪事實所載之時、地，本欲行竊而翻動甲○○所有之銅及白鐵螺絲等物
    品之事實，然矢口否認係聽到聲響而作罷離去，辯稱：因該上開物品非伊所要之
    物，始作罷離去云云，惟查：右揭(一)之犯罪事實，已據被告丙○○於歷次警訊及
    偵查中供稱：「我原本欲竊取該地鐵材，但後來聽到有聲響，所以作罷」、「警
    報器沒響，我聽到聲音就跑掉了」、「（問：是否原本要拿，聽到聲音就跑掉了
    ）是的」、「．．．他們那裡沒有警報器，我只聽到「ㄎ一ㄚˋ」一聲（像是門
    聲），我就走了」等語（警訊卷第三頁背面，偵查卷第六至七頁），核與被害人
    甲○○於警訊中指稱：當時警報器發出警報，即查看監視錄影器，發現有名男子
    成品放置處，遂立即下樓，該名男子可能聽到聲音而逃走等情相符（警訊卷第八
    頁），並有監控器所攝錄被告於該處翻找物品之照片二張在卷可憑（警訊卷第十
    一頁），堪認被告丙○○係聽到聲響始心虛離去之事實甚明，其嗣後翻異前詞，
    所為上開辯解，難認可採。又被告丙○○並非進入被害人甲○○之住宅內行竊，
    其行竊之地點應係甲○○住處外乙情，有上開拍攝甲○○住處外之照片可憑，並
    據被害人甲○○於警訊中供稱：該住處並無圍欄等語足佐（警訊卷第八頁），堪
    認被告係於住處外行竊，而非侵入住宅內竊盜。本件事證明確，被告竊盜犯行堪
    予認定。
二、按刑法上竊盜罪既遂未遂區分之標準，係採權力支配說，即行為人將竊盜之客體
    ，移入一己實力支配之下者為既遂，若著手於竊盜，而尚未脫離他人之持有，或
    未移入一己實力支配之下者，則為未遂（最高法院十七年上字第五０九號判例、
    同院八十四年度台上字第二二五六號判決參照）。又刑法第二十六條前段之一般
  障礙未遂犯與同法第二十七條之中止未遂犯，二者之區別，應依一般經驗標準予
    以觀察，以其性質是否對已著手犯罪之既遂予以通常之妨礙為其依據。倘其著手
    犯罪後之停止行為，依一般社會通念，為屬可預期未能完成犯罪之結果者，仍屬
    一般障礙之未遂犯，而非中止未遂；必其未遂之原因，在一般經驗法則上，非得
    以預期，純係出於行為人之己意而中止或防止其結果之發生者，始得謂為中止未
    遂犯（最高法院八十四年度台上字第四四二八號判決參照）。查被告丙○○係因
    聽到聲響始心虛離去，其著手行竊而停止屬於可預期而未能完成犯罪之結果，應
    屬障礙未遂。核被告就事實欄(一)之行為，係犯刑法第三百二十條第三項、第一項
    之竊盜未遂罪。就事實欄(二)之行為，係犯刑法第三百二十條第一項普通竊盜罪。
    公訴意旨雖認被告就事實欄(一)之竊盜行為係犯刑法第三百二十一條第二項、第一
    項第一款之罪，惟本件尚無法證明被告有夜間侵入住宅之加重竊盜犯行，已如前
    述，公訴意旨即有未洽，應依法變更起訴法條。又被告所為上開二次犯行，時間
    緊接，觸犯構成要件相同之罪名，顯係基於概括犯意為之，應依連續犯論以刑法
    第三百二十條第一項之普通竊盜罪，並加重其刑。爰審酌被告丙○○犯罪之動機
    、方法、手段、竊得物品價值約二萬三千一百元，及犯後坦承大部分犯行，態度
    良好，顯已有悔悟之心等一切情狀，量處如主文所示之刑，及諭知易科罰金之折
    算標準，以示懲儆。復查被告前未曾受有期徒刑以上刑之宣告，此有臺灣彰化地
    方法院檢察署刑案資料查註紀錄表及臺灣高等法院被告全國前案紀錄表各一件在
    卷可稽，其經此教訓，應知警惕而無再犯之虞，所宣告之刑，認以暫不執行為適
    當，併予宣告緩刑二年，以勵自新。
三、據上論斷，應依刑事訴訟法第四百五十二條、二百九十九條第一項前段、第三百
    條，刑法第五十六條、第三百二十條第三項、第一項、第二十六條前段、第四十
    一條第一項、第七十四條第一款，罰金罰鍰提高標準條例第一條前段、第二項，
    判決如主文。
本案經檢察官陳燕瑩到庭執行職務。
中     華     民     國    九十     年     十二    月     三十一        日
                             臺灣彰化地方法院刑事第二庭
                                 審判長法官  林  欽  章
                                 法      官  康  弼  周
                                 法官  郭  麗  萍
右正本證明與原本無異。
如不服本判決，應於判決送達後十日內向本院提出上訴狀( 須附繕本 )。
                                 法院書記官  楊  年  雄
中    華    民    國    九十一      年      一      月        四        日
刑法第三百二十條
意圖為自己或第三人不法之所有，而竊取他人之動產者，為竊盜罪，處五年以下有期
徒刑、拘役或五百元以下罰金。
意圖為自己或第三人不法利益，而竊佔他人之不動產者，依前項之規定處斷。
前二項之未遂犯罰之。


司法院資訊處製作；財團法人民間司法改革基金會備份。
